臺灣桃園地方法院交通事件裁定　　　　 96年度交聲字第766號
異　議　人
即受處分人　甲○○
原處分機關　交通部公路總局新竹區監理所中壢監理站
上列受處分人因違反道路交通管理處罰條例案件，不服交通部公
路總局新竹區監理所中壢監理站96年10月30日所為之處分（原處
分案號：壢監裁字第裁53—DB0000000 號），聲明異議，本院裁
定如下：
    主  文
異議駁回。
    理  由
一、原處分意旨略以：異議人即受處分人甲○○於民國96年8 月
    24日下午4 時32分許，駕駛車牌號碼Z3—9649號自用小客貨
    車，行經桃園縣大溪鎮○○路與三元一街口時，有「闖紅燈
    」之違規，經桃園縣政府警察局大溪分局（下稱原舉發機關
    ）三元派出所警員舉發，並填製桃警局交字第DB0000000 號
    舉發違反道路交通管理事件通知單，受處分人依期限到案向
    交通部公路總局新竹區監理所中壢監理站（下稱原處分機關
    ）提出申訴，原處分機關向原舉發機關查證後，仍認異議人
    有上開違規，於96年10月30日開立壢監裁字第裁53—DB0000
    000 號裁決書，以異議人違反道路交通管理處罰條例第53條
    第1 項之規定，處駕駛人即異議人罰鍰新臺幣（下同）2700
    元，並依同法第63條第1 項第3 款規定，記違規點數3 點等
    語。
二、異議意旨略以：異議人行經系爭路段並無闖紅燈之情事，且
    當時車上有1 人可作證，又當時路口前後都有車輛陸續經過
    ，而異議人並無員警所稱拒絕配合逕行離去之情形，實係因
    當時未帶證件且急欲去購買冰箱，並與警察對話後請求離開
    ，無自行離去，故員警所稱皆與事實不符，是以原處分應予
    撤銷，為此聲明異議云云。
三、按交通法庭認為聲明異議無理由者，應以裁定駁回之，道路
    交通案件處理辦法第19條定有明文。又汽車駕駛人，行經有
    燈光號誌管制之交岔路口闖紅燈者，處新臺幣1800元以上54
    00元以下罰鍰；汽車駕駛人有第43條、第53條或第54條情形
    之一者，各記違規點數3 點；道路交通管理處罰條例第53條
    第1 項、第63條第1 項第3 款亦分別著有明文。
四、訊據異議人甲○○固坦承於96年8月24日下午4時32分許，駕
    駛車號Z3—9649號自用小客貨車有行經桃園縣大溪鎮○○路
    與三元一街交岔路口等情，惟否認有何闖紅燈直行行為，並
    以上開情詞置辯，經查：
  (一)異議人甲○○於96年8 月24日下午4 時32分許，駕駛車牌號
    碼Z3—9649自用小客貨車，行經桃園縣大溪鎮○○路與三元
    一街交岔路口時，經桃園縣政府警察局大溪分局三元派出所
    警員舉發異議人有「闖紅燈」之違規，而填製桃警局交字第
    DB0000000 號舉發違反道路交通管理事件通知單，受處分人
    依期限到案向原處分機關提出申訴，原處分機關向原舉發機
    關查證後，仍認異議人有上開違規，於96年10月30日開立壢
    監裁字第裁53—DB0000000 號裁決書，以異議人違反道路交
    通管理處罰條例第53條第1 項之規定，處駕駛人即異議人罰
    鍰2700元，並依同法第63條第1 項第3 款規定，記違規點數
    3 點等事實，有上開舉發違反道路交通管理事件通知單及原
    處分機關裁決書各1 份在卷可稽。
  (二)異議人辯稱：舉發當時並無闖紅燈之情事，我是在跟員警對
    話要求離開，並不是自行離去，且無對員警態度不禮貌，當
    時我太太蘇蓉芬在場可以作證云云，證人即舉發異議人之桃
    園縣政府警察局大溪分局三元派出所警員乙○○於96年11月
    29日本院訊問時，就舉發之情形證稱：本件是我所舉發的，
    當時我是執行取締各種交通違規勤務，我當時騎警用機車在
    外側車道，異議人在內側車道與伊是同行車方向，都在等停
    同一個紅燈，我是看到異議人闖紅燈而寄單告發，至於照片
    是攔檢異議人當場所拍攝，當時並請異議人出示證件，惟異
    議人拒絕出示並說想要離開，因違規事實相當明確，所以沒
    有攔他而逕行舉發，且異議人當時未出示證件，無法請異議
    人簽名，事後異議人雖有回來，然態度惡劣還干擾製單，這
    部分有錄音存證等語，證人乙○○已就當時所見異議人違規
    闖紅燈之情節證述明確，而證人乙○○係依法執行勤務之警
    員，異議人所違反者僅為道路交通管理處罰條例之行政處罰
    事項，證人與異議人間並無任何恩怨仇隙存在，自無於本院
    訊問中具結證述時，甘冒偽證之刑法重責，刻意設詞誣陷異
    議人之理，上開證人乙○○所述堪為本院所採信，而證人即
    當時乘坐異議人車輛之蘇蓉芬於本院96年11月29日訊問時證
    稱：當時有一臺車停在前面，該車仍在行進中，印象中是正
    常行進，如果當時是紅燈，橫向應該會有車子開過來等語，
    惟質之當時該路口之號誌燈號為紅燈或綠燈等情，證人蘇蓉
    芬答稱沒有印象等語，並無法作為有利於異議人之佐證。又
    異議人辯稱當時尚有其他車輛直行通過該路口云云，惟證人
    乙○○於本院訊問時證稱：該路口比較特殊，對面方向的車
    輛比較多，所以我們的方向是紅燈時，對向是綠燈可以通行
    ，約過6 、7 秒後，對向才會轉為紅燈，異議人可能看到對
    向有車過來，才會過去等語，並提出該路口號誌照片2 張及
    現場圖在卷可參，與異議人於聲明異議狀中所指該路口當時
    尚有其他車輛通行之情形相合，是亦不能以異議人上開理由
    認定異議人並無闖紅燈之情事。又本院當庭播放乙○○所提
    出之錄音帶，內容均為異議人事後與員警爭執是否有違規之
    內容，自與異議人是否確有闖紅燈之違規無涉。綜上，異議
    人駕駛Z3-9649 號自用小客貨車行經在桃園縣大溪鎮○○路
    與三元一街交岔路口時，有闖越紅燈直行員林路之違規事實
    明確。
五、綜上所述，異議人確有駕駛汽車行經交岔路口闖紅燈之違規
    ，原處分機關依據道路交通管理處罰條例53條第1 項、第63
    條第1 項第3 款之規定，處異議人罰鍰新臺幣2700元，並記
    違規點數3 點，並無違誤。從而，異議人聲明異議請求撤銷
    原處分，核無理由，應予駁回。
據上論斷，應依道路交通案件處理辦法第19條，裁定如主文。
中　　華　　民　　國　　96　　年　　12　　月　　25　　日
                  臺灣桃園地方法院交通法庭
                          法  官    蘇昭蓉
以上正本證明與原本無異。
如不服本裁定，應於裁定送達後5 日內向本院提出抗告狀。
 　　　　　　　　　　　　　　　書記官  　韓若玉
中　　華　　民　　國　　96　　年　　12　　月　　25　　日
